Inventaris van het archief van de familie Cort van der Linden en aanverwante geslachten, (1480) 1634-1935
Nationaal Archief, Den Haag
- Cort., X.
  - Anna Euphemia Cort., f.
    - Testament van Euphemia Engelbert, weduwe van mr Diderik van Domburch, gouverneur en directeur van Ceylon, wonende te Utrecht, verleden voor notaris Jankol te Utrecht. Authentick extract d.d. 18 mei 1765., 6 september 1759; 459; 1 stuk
    - Stukken betreffende de overdracht van kapitaal en Interest van de wees Anna Euphemia Cort door weesmeesters van Coromandel te Negapatnam en te Batavia aan weesmeesters te Gorinchem, met bijlagen., 1766-1767; 460; 10 stukkenin 1 omslag
    - Rekening van ontvangst en uitgaven van Gijsbert Cort voor zijn kleindochter Anna Euphemia eedert haar inwoning ten zijne huize, met haar kwijting., 16 juli 1759-1769; 461; 1 deeltje
    - Rekening van Dirk Wernart van Vloten, administrateur van de boedels en effecten ter momboirkamer der stad Utrecht, over de effecten van Anna Euphemia Cort, ten overstaan van Gijsbert Cort. gelijktijdig copie., 30 augustus 1769; 462; 1 stuk
    - Effecten aan Anna Euphemia Cort uitgereikt ter momboirkamer der stad Utrecht in verband met haar bekomen venia aetatis., 1 september 1769; 463; 1 stuk
    - Inventaris van de nalatenschap van Anna Maria Drijfhout, weduwe van Gijsbert Cort, overleden te Breda 19 november 1775, opgemaakt door Roeloff Heyligers, achtgenoot van Anna Euphemia Cort met bijlagen 1776-1779., 6 november 1776; 464; 1 omslag
  - Dirk Cort., g.
    - Commissie door de Prins van Oranje voor Dirk Cort als luitenant in het regiment van luitenant-generaal Van Leyden., 27 Juli 1748; 465; 1 stuk
    - Acte van benoeming door Gijsbert Cort en Anna Maria Drijfhout van curators over hun toezicht behoevende zoon Dirk Cort, ten overstaan. van notarissen Willem van Eeten en Willem Anthony van Gennep te Gorinchem en Johannes Hendrikus Roelants te Breda., 29 october 1770, 22 mei 1772 en 16 november 1775; 466; 3 stukken in 1 omslag
    - Stukken betreffende plaatsing van Dirk Cort als best provenier te Gouda, overbrenging naar een particulier huis te 's-Hertogenbosch en plaatsing in "Reinier van Arkel" te 's-Hertogenbosch, met verklaringen van familieleden over zijn toestand., 1766-1775; 467; 11 stukken in 1 omslag
    - Bewijs van ontvangst door Willem van Eeten, curator over Dirk Kort, van obligatiën afkomstig uit de boedel van diens moeder Anna Maria Drijfhout., 3 februari 1776; 468; 1 stuk
- Drijfhout., XI.
  - Bartholomeus Drijfhout., a.
    - Conditiën en voorwaarden tot verkoop door schout, burgemeesters en regeerders van 's-Gravenhage, van elf erven, gelegen aan de Zuidzijde van de Nieuwe Veerkade te 's-Gravenhage, waarbij Bartholomeus Drijfhout eigenaar wordt van de percelen M en N., 23 januari 1645; 469; 1 stuk
  - Anneke Drijfhout-Blanckers., b.
    - Acte van transport ten overstaan van notaris Willem van Millert te 's-Gravenhage, van een steenhouwerswinkel met inventaris aan de Veerkade te 's-Gravenhage, door Anna Blanckers, weduwe van Willem Drijfhout, aan haar zoon Dirck tegen een koopsom van 1200 carolus guldens 40 groten het stuk., 22 april 1675; 470; 1 stuk
    - Acte, waarbij Anneke Blanckers, weduwe van Willem Drijfhout, enige aanvullende clausules geeft op haar testament voor de notaris Den Haen te 's-Gravenhage d.d. 20 october 1691, speciaal betreffende haar jongste dochter Elisabeth afschrift., z.j. (eind 17e eeuw); 471; 1 stuk
  - Dirk Drijfhout., c.
    - Acte van huwelijksvoorwaarden tuseen Dirck Drijfhout en Willemina van Nippelen, ten overstaan van notaris Aert Kemp te Gorinchem., 28 december 1680; 472; 1 stuk
    - Acte van borgstelling ten overstaan van notaris Johan Steenis te ' s-Gravenhage, door Ghijsbert van Nippelen ,voor een obligatie, groot 500 carolus guldens, door Samuel de Cort verschuldigd aan Dirk Drijfhout., 11 mei 1686; 473; 1 stuk
    - Acte, waarbij Dirck Drijfhout en Willemijna van Nippel verklaren, ten behoeve van Samuel de Cort en Geertruyd van Nippel, geen rechten te doon gelden op de gelden en goederen die hun buiten hun legitime portie getesteerd zijn door hun schoonvader en vader Gijsbert van Nippel., 27 februari 1691; 474; 1 stuk
    - Testament ten overstaan van notaris Johan van Rijp te 's-Gravenhage, waarbij Dirck Drijfhout en Willemina van Nippel elkander aanstellen als universeel erfgenaam van hun boedel., 13 Juli 1691; 475; 1 stuk
    - Acte van verkoop door de Staten van Holland en Westvriesland aan Dirck Drijfhout van een lijfrentebrief, groot vijftich ponden, ten lijve van Francois Drijfhout, oud 2 1/2 jaar, zoon van Dirck Drijfhout voornoemd en Willemina van Nippel., 6 februari 1701; 476; 1 charter
      Zegel ontbreekt.
    - Testament van Dirck Drijfhout en Wilhelmina, van Nippel, ten overstaan van notaris Cornelis den Haen te 's-Gravenhage., 27 october 1707; 477; 1 stuk
  - Willemina Drijfhout-van Nippel., d.
    - Acte van scheiding van de boedel van Dirck Drijfhout., 11 februari 1708; 478; 1 stuk
    - Acte van belening door de Staten van Holland en West Friesland aan Pietar Drijfhout, oud 14 jaren, van twee morgen land uit de Wijsschenhoeve, in het geheel achttien morgen metende, gelegen aan de Wercken in de Werckense banne, in het land van Altena., 20 december 1708; 479; 1 charter
      Zegel beschadigd.
    - Acte, waarbij Willemina van Nippele, weduwe van Dirck Drijfhout, mr steenhouwer, ten overstaan van notaris Jeremias Stael te 's-Gravenhage, mr Pieter Drijfhout en Jacobus van den Bosch aanstelt als voogden over haar minderjarige kinderen., 8 november 1710; 480; 1 stuk
    - Acte, waarbij Willemina van Nippel verklaart de goederen uit de boedel van haar overleden schoonzuster Francina Drijfhout, ten behoeve van haar en haar minderjarige zonen, uit handen van de excuteurs-testamentair van genoemde boedel ontvangen te hebben. concept., april 1720; 481; stuk
    - Onderhands testament van Willemina van Nippel., 27 januari 1733; 482; 1 stuk
    - Inventaris van de goederen van Willemina van Nippel, welke gemeenschappelijk moeten blijven., 14 october 1738; 483; 1 stuk
    - Genealogie van het geslacht Drijfhout., z.j. (±1650); 484; 1 stuk
- Varia., XII.
  - Stukken waarvan het verband met de familie niet achterhaald is.
    - Acte van transport ten overstaan van schout en schepenen van Amersfoort door Willem Evertsz. en Fije, zijn wijf, aan hun dochter Alyt, van een stuk land, gelegen bij Birk onder Soest., 19 april 1480; 485; 1 charter
    - Acte van presentatie aan de aartsdiaken van Utrecht door Johannes Theodorici te Leiden, collator van de Vicarie van St Catharina in de Pieterskerk aldaar, vrij gekomen door het afstand doen door Gualterus Theodorici ten behoeve van Paulus Nicolai de Goede., 21 maart 1570; 486; 1 charter
    - Stukken inzake een proces voor het Hof van Holland tussen Ambachtsbewaarders van de acht Westsluizen van Delftland en Claes Mees (Meusse) en Pieter Lenerts, scheepsmarkers te Maasaluis., 1620-1622; 487; 1 lias en 4 stukken in 1 omslag
    - Acte van commissie door stadhouder Frederik Hendrik voor Haert. Willemsz. als commandeur van het kaperschip "de Fortuyne", uitgerust door de kooplieden Pieter de Grave en Cornelis Reuvelare te Vlissingen. 16 december 1628. Authentiek afschrift afgegeven door de admiraliteit van Zeeland., z.j. (gelijktijdig); 488; 1 charter
    - Acte van. Commisie door stadhouder Frederik Hendrik voor Leendert Jacobsz. van Leeuwarden als commandeur van het kaperschip "de Valck", uitgerust door de kooplieden Jan Levijn van Coolkercken en Pieter Snellen., 5 juni 1629; 489; 1 charter
    - Verklaring voor burgemeesteren en raden der stad Schellinckhout, afgelegd door Jan Jacopsen, schepen, oud 72 jaar, Claes Hermenssen, oud 73 jaar en Claes Jansen, oud 48 jaar, gedaagden door de Heemraden van de Noorderuiterdijk, over de eigendommen van het armbestuur binnen genoemde uiterdijk., 3 mei 1630; 490; 1 stuk
    - Bevestiging door schepenen van 's-Hertogenbosch van een decisie van de Raad van Brabant in een geschil tussen de Comnanderij van Gemert en Dekenen en Canunniken van collegiale kerk van St Catharina te Eindhoven over de novale tienden op de gehuchten Wolfsputten, Grootel en Schepstal, gelegen onder Bakel, Aerle en Beke., 18 december 1637; 491; 1 charter
      Zegels ontbreken.
    - Acte van transport voor schepenen van Amersfoort van een stuk grond ter grootte van anderhalve morgen door Juffrouw Everarda Velsermans., 2 november 1644; 492; 1 charter
      In dorse no 3.
    - Acte van transport voor schepenen van Gorinchem door Adriaan van Stockum, burgemeester,en Pieter van Drept, Raad in de vroedschap van Gorinchem, aan Willem de Wolf, wonende te Gorinchem, van een huis en erf in de Crijtstraat., 12 maart 1654; 493; 1 charter
    - Bewijs van ontvangst door Petrus van der Hagen van 139 gulden 17 stuivers en 8 penningen, van de secretaris der stad Leiden, als toekomende aan zijn huisvrouw als aandeel in de nalatenschap van Sara Isabella Agatha van Oudewater, laatst weduwe van Joan van Leersen, burgemeester te Leiden. Amsterdam, 19 februari 1671; 494; 1 stuk
    - Verklaring van Johan van den Bergh en mr Daniel van Alphen Symons, gewesen gecommitteerd en tot de ontvang van de capitale leening der stad Leiden uit 1672, omtrent het door hen in de kist van de vroedschapskamer bewaarde geld ten bedrage van 1108 gulden., 26 october 1675; 495; 1 stuk
    - Acte, waarbij de Staten van Holland aan Huibert de Raveschot, heer van Groot-Waspik in Zuid-Holland, het windrecht verlenen voor een korenmolen te Waspik. 19 october 1699. Met acte van overeenkomst ten overstaan van schout en gerecht van Groot-Waspik tussen Huybertus de Raveschot en Adriaan Molenschoot, molenaar te 's-Gravenmoer, inzake de huur van bovengenoemde korenmolen. 1 januari 1700; alsmede een acte van belening voor Hubert Arnold van Raveschot met het recht van een windmolen te Waspik., 25 januari 1700; 496; 3 charters
    - Verkoopcondities door schepenen der stad Leiden d.d, 19 februari 1707 met kwijting van kooppenningen van wei- en teelland door C. de Jonge van Ellemeet, ten bedrage van 4300 gulden, tachtigste penning en tiende verhoging., 20 en 22 februari 1707; 497; 1 stuk
    - Acte van transport ten overstaan van schepenen van Gorinchem door Francois van Hurck, drossaard en dijkgraaf van Gorinchem en het land van Arkel en Cornelia Maria van Vechoven aan Jan den Hartog, koopman te Gorinchem, van drie en half morgen wieland gelegen op Kort Scheywijk onder Hoog Blokland., 29 januari 1739; 498; 1 charter
    - Acte van belening door de Staten van Holland en West Friesland voor Adriaan de Hartog met een stuk land, genaamd de Ongeneuchlijken Camp, gelegen in de Stalkaarsen op de Haer in de ban van Arkel, met drie oudere beleningsacten., 1607, 1657 en 1734. 15 februari 1742; 499; 4 charters
    - Bij mr Cornelis Hop, schepen en raad van Amsterdam, lid van gecommitteerde raden van Zuid-Holland te 's-Gravenhage, ingekomen brieven met adviezen inzake een proces van de advocaten Joan van der Voort te Amsterdam en "Geynvliet" en Philips van der Ghiessen op "Luxemburgh" te Maarsen., 1742-1746; 500; 12 en 11 stukken in 1 omslag
      Voor Joan van der Voort zie ook Genealogie Mommers, Brabant van Generaliteitsland tot Gewest, blz. 562.
    - Acte van attestatie inzake het afleggen van de poortereed door Barent Berkemeyer, commissionair van Bremen, gehuwd met Maria Duystermans te Amsterdam., 13 october 1750; 501; 1 stuk
    - Rekeningen van Antony Mensendijk, mr timmerman voor de curatoren over mr Adriaan Isaac Valkenier, wegens de bouw van een woning aan de Buitensingel te Amsterdam., 1768; 502; 3 stukken
    - Kostenboek van cliënten in civiele zaken., 1733-1740; 503; 1 deel
      Inliggend declaraties van verschotten van procureurs inzake Johan Vulteus, raad van de landgraaf van Hessen Cassel. 1726, 1727, 1730 en 1772-1773.
    - Notitieboek van ontvangsten en uitgaven van Gasper Pellicorne, koopman te Amsterdam (1628-1680)., 1 januari 1674-6 september 1678; 504; 1 deel
  - Johannes Vultejus.
    - Brieven bij hem ingekomen van Amelia Elisabeth, landgravin van Hessen-Cassel, geboren gravin van Hanau Müntzenberg, in zijn qualiteit van raad van Hare Hoogheid., januari-april 1640, 1645-1651; 505; 22 en 12 stukken in 1 omslag
      Sommige in geheimschrift.
    - Minuten van uitgegane brieven aan Amelia Elisabeth, landgravin van Hessen-Cassel., z.j. (±1640 à 1650); 506; 2 stukken in 1 omslag
    - Brief bij hem ingekomen van Marie Amelia van Hessem-Cassel., z.j. (±1640 à 1650); 507; 1 stuk
    - Brieven bij hem ingekomen van Wilhelm VI, landgraaf van Hessen-Cassel, graaf van Katzenelnbogen, Dietz, Ziegenhain en Nidda., maart 1648; 508; 2 stukken in 1 omslag
    - Brievan bij hem ingekomen van Nicolaus Sixtinus., 25 januari-12 maart 1640; 509; 9 stukken in 1 omslag
    - Brief bij hem ingekomen van O.V.H., 2 april 1640; 510; 1 stuk in 1 omslag
    - Paspoort voor het tolvrij vervoer van 2 centenaren buskruit, van Bremen naar Kassel, ten behoeve van Amelia Elisabeth, landgravin van Hessen, verleend door Georg, hertog van Brunswijk Lüneburg., 23 april 1640; 511; 1 stuk in 1 omslag
    - Acte van attestatie inzake het, afleggen van de poortereed door Douwe Menno Hagers van Belrum, comptoirbediende, gehuwd met Eida Menso Backer te Amsterdam., 10 november 1778; 512; 1 stuk
    - Acte van attestatie inzake het afleggen van de poortereed door Klaas Samesz. van Amsterdam, houtzaagmolenaar te Amsterdam., 19 juli 1782; 513; 1 stuk
    - Brief van R.van Brienen zoons te Archangel aan Gerrit van Hoogstraten en zoon te Dordrecht over niet-aanneming van een lading teer door hun schipper Christiaan Cristiaansen. authentieke copie 1794., 12 october 1789; 514; 1 stuk
      voor Gerrit van Hoogstraten en zoon zie: Genealogie: Mommers, Brabant van Generaliteitsland tot Gewest, blz. 422.
    - Acte van venia aetatis door de Staten van Holland en West Friesland voor Cordt Hendrik Harmsen, wonende te Amsterdam, oud 23 jaar., 26 januari 1791; 515; 1 stuk
    - Stukken betreffende de inbeslagneming van papieren ten huize van mr Gerrit Willem Motman te Dordrecht, door baljuw en schepenen van Dordrecht, op verzoek van het comité van Algemeen Welzijn van Holland te 's-Gravenhage en van het Hof van Holland aldaar. copiën., april 1795; 516; 1 omslag
    - Rapport van commissarissen betrekkelijk de lijst van doleanten in de belasting op de armen, gearresteerd 1 juni 1796, met als bijlajen o.a. copie van genoemde lijst en extract uit de resoluties van de provisionele raad te Dordrecht van 1 juni 1797., 517; 1 omslag
    - Acte, waarbij door de president van het Uitvoerend Bewind aan Servaas Stoop, chirurgijn te Puttershoek, gratie wordt verleend en vergunning wordt gegeven om zich weer in zijn vroegere woonplaats te vestigen., 9 juni 1800; 518; 1 charter
    - Stukken betreffende het voorgenomen 2e huwelijk van de schoonvader van A.J. Verbeek te 's-Gravenhage met diens huishoudster., Dordrecht 1802; 519; 3 stukken in 1 omslag
    - Acte van transport voor schepenen van Voorburg door baron von Febner, colonel van de Cavallerie en majoor van het regiment Hollandae Guardes te paard, gehuwd met Jonkvrouw Henriette Philippine Wilhelmina Fredericque Quarles de Quarles, aan Melchior Bos, van enige landerijen in de Veenpolder onder Voorburg, behorende bij het huis Vrijburg. Authentieke copie., 28 mei 1804; 520; 1 stuk
    - Boekje met ingeplakte handtekeningen., 18e eeuw; 521; 1 stuk
    - Perkamenten boekband met 8 bladzijden en 2 stroken, commentaar op het boek Genesis. (XIVe eeuw)., 522; 1 omslag
    - Album met uittreksels van brieven van P.W.A. Cort van der Linden (1846-1935) aan zijn vrouw in de periode 1880-1928., Z.d; 523; 1 deel
    - Teksten van colleges over staatsrecht, gegeven door P.W.A. Cort van der Linden (1846-1935) aan Prinses Juliana, met aantekeningen over hetzelfde onderwerp in een andere hand., Z.d. (1927-1930); 524; 1 omslag
    - "Subjective herinneringen" van P.W.J.H. Cort van der Linden (1893-1969) aan zijn vader P.W.A. Cort van der Linden (1846-1935)., Z.d; 525; 1 stuk
    - Stukken, waarschijnlijk verzameld wegens hun historische aard., 1791-1845; 526-529; 2 omslagen en 2 stukken
      - Stukken betreffende de ambtelijke en militaire loopbaan van verschillende leden van de familie Van Rappard, met akte van benoeming van Pieter Antoni van Rappard tot lid van de Vrijmetselaarsloge "La Concorde" te Rotterdam. 1791, 1811, 1814, 1816-1817, 1820, 1827-1828, 1832, 526
      - Stukken betreffende aanstelling, bevordering en onderscheiding van Jan Joost Christiaan Gaymans (1801-1845) als officier der cavalerie, met akte van zijn benoeming tot lid van de Vrijmetselaarsloge "La Concorde" te Mechelen. 1816, 1819, 1830, 1832, 1834, 1836, 1843, 1845, 527
      - Ingekomen afrekening bij E. Canneman (1777-1861) als Commissaris tot de Liquidatie met de Franse Kroon betreffende de verkoop van obligatierente. 1817, 528; 1 stuk
      - Ingekomen brief bij jhr. H.J. Caan (1781-1864) van Anton Reinhard Falck. 1842, 529; 1 stuk
- Supplement 2003, XIII
  Deze aanvulling werd door P.W.A.G. Cort van der Linden in 2003 aan het Nationaal Archief geschonken.
  Zie voor nog meer supplementen ook toegang nummer 2.21.041. Dit is een toegang met een afzonderlijke nummering.
  - Govert van der Linden (1682-1754) en Aegje van der Gans (1688-1763)
    Govert is de tweede zoon van Pieter van der Linden (1653-1703) en Clara Smits. Hij was huistimmerman (aannemer) in Dordrecht.
    - Ontwerp van een conclusie van eis tegen de voogden over de nalatenschap van Machteld Roos inzake een vordering op haar boedel., Z.j. (na 17 maart 1736); 530
    - Ingekomen kwitanties bij Aegje van der Gans van Huybert van Tienen voor geleverde goederen en diensten door zijn moeder., 1738-1744; 531
    - Akte van toekenning van de boedel van Govert van der Linde aan zijn weduwe Aegje van der Gans door Bart van der Star, notaris in Dordrecht, met extract uit het mutueel testament van 23 oktober 1741., 12 maart 1754; 532
      Zie voor haar testamentaire beschikkingen en nalatenschap ook nr. 4 en 5
  - Johan van der Linden (1774-1779) en Maria van der Hespel (1709-1781
    Johan is de tweede zoon van Govert van der Linden en Aegje van der Gans. Hij was fabrieksmeester (stadsopzichter van de bedrijven) in Dordrecht.
    - Ingekomen schuldbekentenis van de gezusters Theresia en Anna Maria Bosmans, verleden voor H.A. Adriani, notaris te Mechelen, voor de levering van enige molenstenen, met geleidebrief van de notaris., 17 november 1761; 533
    - Ingekomen attest van Cornelis Papegaay, houdende décharge van Van der Linden als voogd van Martje van der Moeyen., 25 februari 1775; 534
    - Kwitanties, door hem ontvangen als voogd over zijn aangetrouwde neef Floris van der Hespel Nicolaaszoon. Geliasseerd, met rekening., 1778; 535
    - Stukken betreffende de begrafenis van zijn aangetrouwde neef Floris van der Hespel Nicolaaszoon, met correspondentie over diens nalatenschap., 9 november 1778; 536
      Zie voor de verdeling van de boedel nr. 25.
    - Testament van de weduwe Maria van der Hespel, met later vervaardigd uittreksel., 1779, 1780; 537
  - Govert van der Linden (1743-1811) en Maria de Millesvilles (1739-1793)
    Govert is de eerste zoon van Johan van der Linden en Maria van der Hespel. De familie van het hier beschreven archief wordt voortgezet door diens jongere broer Florus.
    - Blad uit een familiebijbel met aantekeningen over het gezin van der Linden., 1763-1793; 538
  - Anna van der Linden (1745-1795)
    Anna is de tweede dochter van Johan van der Linden en Maria van der Hespel; zij stierf ongehuwd.
    - Staat van haar nagelaten effecten, opgemaakt door de secretaris van de stad Dordrecht. Maart 1796., 539
  - Adrianus van der Linden (1779-1869)
    Adrianus is de enige zoon van Florus van der Linden en Agata Du Bois.
    - Ingekomen brief van J.J. Chapuis, meubelmaker in Brussel. 31 maart 1813., 540
    - Ingekomen geschenkexemplaar van de Geschiedenis van het geslacht van Bevervoorde door J.E. van Bevervoorde. Gedrukt., 1824; 541
  - Gijsbert Martinus van der Linden (1812-1888)
    Gijsbert Martinus is de tweede zoon van Adrianua van der Linden en Petronella Wilhelmina Heyligers, dochter van Rudolph Heyligers en Anna Euphemia Cort. Zijn zwager Gijsbertus Martinus droeg de naam Cort Heyligers.
    - Verzamelde benoemingsbesluiten van Willem V, stadhouder van Holland, van leden van de Hoge Vierschaar in Holland op voordracht van de baljuw., 1785-1793; 542
      Door Van der Linden van de omslagitel voorzien "Benoeming van mansmannen in Zuid Holland." Deze stukken behoren bij een door Van der inden aangelegde verzameling, die nader beschreven is in toegang 2.21.41.
    - De heer Groen van Prinsterer en zijne partij in haar leer en haar streven. Door van der Linden gesigneerd exemplaar., Z.j. (....); 543
    - Ingekomen brieven van J.R. Thorbecke. 1857-1870., 544
      Brieven van Thorbecke bevinden zich ook in 2.21.41, nr. 5.
    - Ingekomen brieven van R. van der Werk., Februari -april 1871; 545
  - Pieter Willem Adrianus Cort van der Linden (1846-1935) en Johanna Cornelia de Koning (1861-1949)
    - Pieter Willem Adrianus Cort van der Linden, a)
      Pieter Willem Adriaan is de oudste zoon van Gijsbert Martinus van der Linden en Jaoba Henrietta Wttewael. De toevoeging van de naam Cort is ontleend aan die van zijn oom Gijsbert Martinus Cort Heyligers, die voor de naamsverandering toestemming gaf.
      - Persoonlijk leven
        - Uittreksels uit het Algemeen Nederlandsch studentenblad "Minerva" over de jaren 1865-1868 en 1889 met mededelingen over Cort van der Linden als actief lid en preses van het Leidsch Studentencorps., Z,j.; 546
        - Register met uittreksels uit zijn brieven aan zijn beminde en zijn vrouw Johanna Cornelia de Koning., 1880-1887; 547
          De uittreksels zijn vanaf 1883 gedateerd. Ervoor bevindt zich een gedicht uit 1880 en een aaneengeschreven reeks uittreksels van correspondentie vóór zijn huwelijk.
        - Ingekomen brieven van zijn zoon Gijs Cort van der Linden, maart 1891; zijn zoon R.A.D. Cort van der Linden, 8 februari 1912; C.A. Prins, 1913; n.n., 1887., 1887-1913; 548
        - Fotografische en gegraveerde portretten., 1896 en z.j.; 620
          Wegens het formaat zijn deze stukken vlak geborgen. Voor kleinere formaten zie nr. 232.
        - Krantenartikelen over het overlijden van zijn zuster Adriana Wilhelmina Petronella. Gleichman, geboren Cort van der Linden., April 1901; 549
        - Stukken betreffende de verbouwing en inrichting van zijn woning Koninginnegracht 31 in Den Haag., Januari - april 1911; 550
        - Ingekomen exemplaar van de Nieuwe Groninger Courant. met een ingezonden mededeling over een heldhaftige redding door de Groninger student G. van der Linden., 1912; 551
          Blijkens marginale aantekeningen gaat het om hun zoon Jacobus.
        - Krantenartikelen over het spoorwegongeluk te Beilen, het optreden van Cort van der Linden, met daarbij gevoegde overlijdensadvertenties over zijn aldaar omgekomen zoon J.D. Kort van der Linden en zijn kleinzoon I. Cort van der Linden., December 1913; 552
          Zie voor ingekomen rapporten en attesten nr. 186.
        - Ingekomen aanslagbiljetten voor diverse directe belastingen., 1918; 553
        - Ontwerp van een brief aan n.n. naar aanleiding van een huwelijksaanzoek van zijn zoon Rudolph aan diens dochter., Z.j.; 554
        - Ingekomen telegram van koningin Emma met felicitaties voor zijn zeventigste verjaardag., 1921; 555
        - Krantenartikelen naar aanleiding van zijn 80e verjaardag., 1931; 556
        - Ingekomen stukken over het overlijden en de nalatenschap van mevr. G.B. Cort van der Linden., Oktober - november 1932; 557
        - Ingekomen kwitanties voor het onderhoud van een zerk op de begraafplaats "Rustoord" te Amsterdam., Januari 1935; 558